【裁判字號】    92,訴,840
【裁判日期】    920731
【裁判案由】    偽造文書等
【裁判全文】
臺灣彰化地方法院刑事判決                          九十二年度訴字第八四號
    公  訴  人  臺灣彰化地方法院檢察署檢察官
    被      告  甲○○
右列被告因偽造文書等案件，經檢察官聲請簡易判決處刑（九十二年度偵字第三四
四號），本院彰化簡易庭認為不宜，移由本院改依通常程序審理判決如左：
    主      文
甲○○連續行使偽造私文書，足以生損害於他人，處有期徒刑壹年貳月，緩刑肆年。
財團法人聯合信用卡處理中心簽帳單商店存根聯上「乙○○」之署押貳枚、「特家麗
電器量販」店簽帳單商店存根聯上「乙○○」之署押壹枚、行動電話壹具及充電座、
電池各壹個均沒收。
    事      實
一、甲○○於民國九十二年一月二十日下午二時十分許，在彰化縣埤頭鄉○○○路一
    八七號「埤頭郵局」之提款機下方，拾獲乙○○遺失之皮夾一只，內有乙○○所
    有之聯邦商業銀行信用卡一張（卡號：一六一二ⅩⅩⅩⅩⅩⅩⅩ號，詳細卡號詳
    卷內）、國泰商業銀行信用卡一張（卡號：五四三三ⅩⅩⅩⅩⅩⅩⅩⅩⅩⅩⅩⅩ
    號，詳細卡號詳卷內）及行照一張、駕照二張，竟意圖為自己不法之所有，擅將
    前揭物品侵占為己有。嗣甲○○即基於意圖為自己不法所有之概括犯意，（一）
    先於同日下午二時四十四分許，在「特家麗電器量販」店內，持前開國泰商業銀
    行之信用卡購買電子鍋一只（價值新台幣《下同》四千五百八十元），並偽簽「
    乙○○」之署押於信用卡簽帳單上，使店員誤以其為乙○○本人，而將上開財物
    交付，足生損害於乙○○及國泰商業銀行。（二）後於同日下午三時零分許，至
    彰化縣北斗鎮○○路二七三號「峰聖通信行」，持前揭聯邦商業銀行信用卡購買
    摩扥羅拉牌Ｔ七二０型行動電話一具（價值一萬一千五百元，含充電座、電池各
    一個），並偽簽「乙○○」之署押於信用卡簽帳單上，使店員洪志岸誤以其為乙
    ○○本人，而將上開財物交付，足生損害於乙○○與聯邦商業銀行。（三）又於
    同日晚上六時三十九分許，在彰化縣溪湖鎮○○路○段二一四號「金葉銀樓」，
    向店員出示前揭聯邦商業銀行信用卡，欲購買價值一萬七千八百二十六元之金項
    鍊一條，惟因店員表示該信用卡未連線成功，始未完成交易，而未詐得財物。（
    四）末於同日晚上六時五十八分許，前往彰化縣溪湖鎮○○路○段二九八號「屈
    臣氏」商店，持前開國泰商業銀行信用卡，購買總價二千六百七十三元之日用品
    ，並偽簽「乙○○」之署押於信用卡簽帳單上，使店員誤以其為乙○○本人，而
    將上開財物交付，足生損害於乙○○與國泰商業銀行，後甲○○旋將上開拾得之
    物品全數丟棄滅失（均未扣案）。嗣乙○○於同日晚上發現該皮包遺失，而於晚
    上九時許向發卡銀行掛失，聯邦商業銀行人員通知其信用卡已遭人盜刷，因而報
    警處理，後警方於同年四月九日，持搜索票至甲○○位於彰化縣埤頭鄉○○○路
    六三二巷五十一號住處搜索，而扣得其以上述信用卡刷卡購得之行動電話一具及
    充電座、電池各一個。
二、案經乙○○、聯邦商業銀行訴由彰化縣警察局和美分局報請臺灣彰化地方法院檢
    察署檢察官偵查起訴。
    理      由
一、前揭犯罪事實，業據被告甲○○坦承不諱，核與告訴人乙○○及聯邦商業銀行之
    告訴代理人馮月林分別於警詢、偵查及本院審理中指述上開情節相符，並與證人
    即「峰聖通信行」店員洪志岸於警詢中證述之內容相同，且有簽帳單影本三紙、
    埤頭郵局提款機監視錄影器翻拍照片二張、及聯邦商業銀行信用卡交易明細表、
    國泰商業銀行信用卡交易明細表各一份在卷可稽，此外，尚有扣案之行動電話一
    具、暨充電器、電池各一個可稽，足徵被告之自白與事實相符，本件事證明確，
    其犯行堪以認定。
二、按以信用卡消費後，商業上所製作之簽帳單內載有其名稱、金額、交易事項、日
    期及持卡人之簽名，係屬私文書，核被告甲○○所為，係犯刑法三百三十七條之
    侵占遺失物罪、刑法第二百十六條、第二百十條行使偽造私文書及第三百三十九
    條第一項詐欺取財既遂罪、第三百三十九條第三項、第一項之詐欺取財未遂罪。
    被告於簽帳單上偽造署押之行為係偽造私文書之部分行為，而其偽造後持以行使
    ，偽造之低度行為為行使之高度行為所吸收，均不另論罪。其先後多次行使偽造
    私文書及詐欺既遂、未遂犯行，時間緊接，所犯係構成要件相同之罪名，顯係基
    於概括犯意為之，均應依連續犯之規定，分別論以一行使偽造私文書罪及情節較
    重之詐欺取財既遂罪，並加重其刑。又其所犯上開三罪間，有方法結果之牽連關
    係，從一重之連續行使偽造私文書罪處斷。爰審酌被告之素行、品性、犯罪之動
    機、方法、手段、犯罪後坦承犯行之態度等一切情狀，量處如主文所示之刑。查
    被告前雖未曾受有期徒刑以上刑之宣告，有卷附之臺灣高等法院被告全國前案紀
    錄表及台灣彰化地方法院檢察署刑案資料查註紀錄表在卷可查，顧及被告家庭尚
    有三名幼女（七十六年七月五日生、七十七年十一月八日生、八十一年七月二十
    七日生）亟待其撫育，且詐取之財物不大，其犯行尚無入監執行自由刑之必要，
    惟為防免其貽誤自陷，並收緩刑之效，緩刑期間宜從長定之，爰宣告緩刑四年。
    至於財團法人聯合信用卡處理中心簽帳單商店存根聯上「乙○○」之署押二枚及
    「特家麗電器量販」店簽帳單商店存根聯上「乙○○」之署押一枚，依刑法第二
    百十九條之規定宣告沒收。至於扣案之行動電話一具及充電座、電池各一個，另
    依刑法第三十八條第一項第三款沒收。
據上論斷，應依刑事訴訟法第四百五十二條、第二百九十九條第一項前段，刑法第五
十六條、第二百十條、第二百十六條、第三百三十七條、第三百三十九條第一項、第
五十五條、第二百十九條、第三十八條第一項第三款、第七十四條第一款，罰金罰鍰
提高標準條例第一條前段，判決如主文。
本案經檢察官賴志盛到庭執行職務。
中      華      民      國    九十二    年      七      月    三十一  日
                                    台灣彰化地方法院刑事第二庭
                                        法      官  李  水  源
右正本證明與原本無異。
如不服本判決，應於送達後十日內向本院提出上訴狀( 須附繕本 )。
告訴人或被害人對於判決如有不服具備理由請求檢察官上訴者，其上訴期間之計算係
以檢察官收受判決正本之日期為準。
                                        法院書記官  廖  建  興
中      華      民      國    九十二    年      八      月      七      日
附錄本案論罪科刑法條全文
刑法第二百一十六條
 (行使偽造變造或登載不實之文書罪)
行使第二百十條至第二百十五條之文書者，依偽造、變造文書或登載不實事項或使登
載不實事項之規定處斷。
刑法第二百一十條
 (偽造變造私文書罪)
偽造、變造私文書，足以生損害於公眾或他人者，處五年以下有期徒刑。
刑法第三百三十七條
 (侵占遺失物罪)
意圖為自己或第三人不法之所有，而侵占遺失物、漂流物或其他離本人所持有之物者
，處五百元以下罰金。
刑法第三百三十九條
 (普通詐欺罪)
意圖為自己或第三人不法之所有，以詐術使人將本人或第三人之物交付者，處五年以
下有期徒刑、拘役或科或併科一千元以下罰金。
以前項方法得財產上不法之利益或使第三人得之者，亦同。
前二項之未遂犯罰之。


司法院資訊處製作；財團法人民間司法改革基金會備份。
